臺灣臺中地方法院民事判決
111年度中簡字第2705號
原      告  吳昆鴻  
被      告  徐翊晴  

訴訟代理人  張登發  
上列當事人間請求返還借款事件，本院於民國111 年10月4 日言
詞辯論終結，判決如下：
    主      文
原告之訴駁回。
訴訟費用由原告負擔。
    事實及理由
壹、程序方面
　　按簡易訴訟之訴狀送達後，原告不得將原訴變更或追加他訴
    ，但擴張或減縮應受判決事項之聲明者，不在此限，民事訴
    訟法第436 條第2 項、第255 條第1 項但書第3 款定有明文
    。本件原告起訴時聲明被告應給付原告新臺幣（下同）152,
    364 元，及自起訴狀繕本送達之翌日起至清償日止，按週年
    利率百分之5 計算之利息，嗣於民國111 年10月4 日言詞辯
    論期日當庭以言詞捨棄利息部分之請求，並經記明筆錄在卷
    （本院卷第93頁）。本院審酌原告上開更正請求，其訴訟標
    的及請求之原因事實與原訴仍屬相同，僅請求金額減少而已
    ，核屬減縮應受判決事項之聲明，並非訴之變更或追加，依
    首揭法條規定，即無不合，應准許之。
貳、實體方面　　　　
一、原告主張：被告自110 年10月1 日起陸續以口頭方式向原告
    借款，原告則分別以匯款、代繳電信費用或交付現金方式予
    被告，金額累計達152,364元，被告僅言明短期內會盡速還
    款，然幾經原告催款，被告均未置理。為此，爰依消費借貸
    之法律關係請求被告返還借款等語。並聲明：如減縮後之聲
    明。
二、被告則以：被告並未向原告借款，另被告否認於110 年11月
    20日至111 年3 月2 日間向原告借款50,990元，又原告所提
    111 年1 月16日及同年2 月23日之轉帳明細，實為兩造交往
    期間一同出遊後由原告返還予被告之代墊款項，並非借款，
    再原告於111 年3 月4 日之轉帳款項，另經被告於同日下午
    提領現金返還予原告；參以兩造於111年3月11日分手後，原
    告竟於3 月17日又匯款1 萬元至被告帳戶，則本件實為原告
    心有未甘，刻意糾纏所致等語。並聲明：原告之訴駁回。
三、法院之判斷
  ㈠按當事人主張有利於己之事實者，就其事實有舉證之責任，
    民事訴訟法第277 條前段定有明文。民事訴訟如係由原告主
    張權利者，應先由原告負舉證之責，若原告先不能舉證，以
    證實自己主張之事實為真實，則被告就其抗辯事實即令不能
    舉證，或其所舉證據尚有疵累，亦應駁回原告之請求（最高
    法院17年上字第917 號裁判要旨參照）。次按稱消費借貸者
    ，謂當事人一方移轉金錢或其他代替物之所有權於他方，而
    約定他方以種類、品質、數量相同之物返還之契約，民法第
    474 條第1 項規定甚明。又稱消費借貸者，於當事人間必本
    於借貸之意思合致，而有移轉金錢或其他代替物之所有權於
    他方之行為，始得當之。是以消費借貸，因交付金錢之原因
    多端，除有金錢之交付外，尚須本於借貸之意思而為交付，
    方克成立。倘當事人主張與他方有消費借貸關係存在者，自
    應就該借貸意思互相表示合致及借款業已交付之事實，均負
    舉證之責任，其僅證明有金錢之交付，未能證明借貸意思表
    示合致者，仍不能認為有該借貸關係存在（最高法院98年度
    台上字第1045號判決意旨參照）。
　㈡本件原告主張其於110 年11月11日起至111 年3月17日期間，
    曾陸續匯款、代繳電信費用或交付現金予被告共計152,364 
    元，業據其提出轉帳資料、Line對話紀錄、電信費用繳費條
    碼為證（本院卷第23至51頁）。惟原告主張兩造間就此成立
    消費借貸關係乙節，既為被告所否認，揆諸上開說明，即應
    由原告就其主張此部分之利己事實，負舉證之責。而原告所
    提上開轉帳資料、代繳電信費用，至多僅能證明被告有收受
    上開款項之事實，然而，交付金錢之原因繁多，不一而足，
    尚不足以證明原告交付款項予被告之原因關係為原告主張之
    消費借貸。此外，原告就兩造如何成立借貸意思合致之情，
    復未能舉出任何積極之證據以為證明，揆諸前揭說明，尚無
    從認定兩造確已成立消費借貸關係。
  ㈢從而，原告本於消費借貸之法律關係，請求被告給付152,364
     元，難認有據，應予駁回。
四、本件事證已臻明確，兩造其餘攻擊防禦方法及所舉證據資料
    ，經審酌後核與本件判決所得心證及結果均不生影響，爰不
    逐一論述，附此敘明。
五、訴訟費用負擔之依據：民事訴訟法第78條。
中　　華　　民　　國　　111 　年　　10　　月　　26　　日
                  臺灣臺中地方法院臺中簡易庭
                              法　官　陳航代
以上正本係照原本作成。
如不服本判決，應於送達後20日內，向本院提出上訴狀並表明上
訴理由，如於本判決宣示後送達前提起上訴者，應於判決送達後
20日內補提上訴理由書（須附繕本）。如委任律師提起上訴者，
應一併繳納上訴審裁判費。 
中　　華　　民　　國　　111 　年　　10　　月　　26　　日
                               書記官  王梓芸